臺灣彰化地方法院北斗簡易庭民事判決
111年度斗簡字第189號
原      告  台新國際商業銀行股份有限公司

法定代理人  尚瑞強  


訴訟代理人  黄照峯律師
            張智賢  
被      告  蕭煥耀  

上列當事人間請求清償債務事件，本院於民國111年8月16日言詞
辯論終結，判決如下：
    主  文
被告應給付原告新臺幣壹拾肆萬零壹佰零捌元，及自民國一○六
年四月二十三日起至清償日止，按年息百分之十五計算之利息。
被告應給付原告新臺幣捌萬陸仟壹佰玖拾柒元，及自民國一○六
年四月二十三日起至清償日止，按年息百分之十五計算之利息。
原告其餘之訴駁回。
訴訟費用新臺幣肆仟捌佰伍拾元由被告負擔其中新臺幣貳仟肆佰
肆拾參元，餘由原告負擔。
本判決第一、二項得假執行；但被告如各以新臺幣壹拾肆萬零壹
佰零捌元、捌萬陸仟壹佰玖拾柒元為原告預供擔保，得免為假執
行。
    事實及理由
一、原告主張：
  ㈠被告前向原告請領現金卡使用，被告於民國96年8月22日最後
    一次還款新臺幣(下同)3,000元，尚積欠原告本金140,108元
    ，被告依約除應給付上開積欠本金外，另應給付自96年9月2
    2日起至104年8月31日止，按年息20%計算之利息；自104年9
    月1日起至清償日止，按年息15%計算之利息。
  ㈡被告前向原告請領信用卡使用，被告於96年8月22日最後一次
    還款3,138元，尚積欠原告本金86,197元，被告依約除應給
    付上開積欠本金外，另應給付已計算之利息309,138元以及
    自111年3月21日起至清償日止，按年息15%計算之利息。
　㈢爰依信用卡、現金卡契約之法律關係，提起本件訴訟，並聲
    明：被告應給付原告449,246元，及如支付命令聲請狀附表
    所載利息。
二、被告則以：現金卡、信用卡申請書是伊所簽名申請。另本件
    自94年4月13日起至今111年7月12日止，已有17年又3個月，
    伊主張時效消滅。伊所說的94年4月13日是支付命令所寫的
    日期(該支付命令聲請狀記載被告於94年4月13日起陸續向原
    告申辦現金卡、信用卡)，而111年7月12日就是今天開庭的
    日期等語，並聲明：原告之訴駁回。
三、本院得心證的理由：
  ㈠原告主張之事實，業據提出現金卡申請書、現金卡帳務查詢
    明細、帳卡查詢、交易紀錄查詢、信用卡申請書、信用卡約
    定條款、客戶帳務查詢、起訴本金利息簡易計算書等件為證
    ，被告對此僅為上開抗辯，是依上開證據調查之結果，堪信
    被告積欠原告上開信用卡、現金卡款項未清償等事實為真。
  ㈡按當事人主張有利於己之事實者，就其事實有舉證之責任，
    但法律別有規定，或依其情形顯失公平者，不在此限。民事
    訴訟法第277條定有明文。又各當事人就其所主張有利於己
    之事實，均應負舉證之責，故一方已有適當之證明者，相對
    人欲否認其主張，即不得不更舉反證。再按，原告於起訴原
    因已有相當之證明，被告對渠主張，如抗辯不實並提出反對
    之主張者，則被告對渠反對之主張，亦應負證明之責，此為
    舉證責任分擔之原則。若被告於抗辯事實並無確實證明方法
    ，僅以空言爭執者，當然認定其抗辯事實之非真正，而應為
    被告不利益之裁判。
  ㈢原告主張被告就現金卡部分最後繳款日係96年8月22日清償3,
    000元，另就信用卡部分最後繳款日係96年8月22日清償3,13
    8元乙節，有其提出之交易紀錄查詢及起訴本金利息簡易計
    算書可憑，而被告又未說明上開原告所提交易紀錄查詢及起
    訴本金利息簡易計算書有何不實，亦未提出相關事證證明原
    告有何偽造、變造之虞，僅抗辯伊就這二筆債務，已無印象
    最後還款時間，且伊對於原告所主張伊最後還款過程亦無印
    象，但本件時效已消滅等語，是堪信原告此部分主張為真實
    。
  ㈣按請求權，因十五年間不行使而消滅。民法第125條定有明文
    。次按消滅時效，自請求權可行使時起算。以不行為為目的
    之請求權，自為行為時起算；消滅時效，因承認而中斷；時
    效中斷者，自中斷之事由終止時，重行起算，民法第128條
    、第129條第1項第2款、第137條第1項分別定有明文。又按
    民法第129條第1項第2款所稱之承認，指義務人向請求權人
    表示是認其請求權存在之觀念通知而言，又承認不以明示為
    限，默示的承認，如請求緩期清償、支付利息等，亦有承認
    之效力。準此，民法第129條第1項第2款所稱之承認，無須
    一一明示其權利之內容及範圍等，以有可推知之表示行為即
    為已足，故如債務人之一部清償可視為對於全部債務之承認
    。本件原告就信用卡及現金卡本金債權請求權時效為15年，
    而被告就現金卡及信用卡部分最後繳款日均係96年8月22日
    各清償3,000元、3,138元，業據認定如前，依上開說明，被
    告就現金卡、信用卡於96年8月22日之繳款行為，均應認屬
    債務承認之性質，足生時效中斷效果，故就信用卡及現金卡
    部分本金債權時效均自96年8月22日重行起算，而原告係於1
    11年4月22日對被告提起本件訴訟，有支付命令聲請狀本院
    收狀戳章可憑，則原告本件就信用卡及現金卡本金部分自時
    效中斷之96年8月22日起計至111年4月22日提起本件訴訟時
    止，均尚未逾15年之時效期間，是就本件信用卡及現金卡本
    金部分時效尚未消滅，是被告此部分抗辯，自屬無據。
　㈤按利息、紅利、租金、贍養費、退職金及其他一年或不及一
    年之定期給付債權，其各期給付請求權，因五年間不行使而
    消滅。時效完成後，債務人得拒絕給付。民法第126條、第1
    44條第1項分別定有明文。原告係於111年4月22日對被告提
    起本件訴訟，已如前述，則溯及5年即106年4月23日以前之
    利息債權，原告並未主張及舉證證明有其他中斷時效之行為
    ，應認原告從被告最後繳款日承認債務時起，即未再請求，
    距本件起訴時，確已罹於5年之短期時效。職是，被告主張
    時效消滅之抗辯而拒絕給付106年4月23日以前之利息部分，
    洵屬有據。
　㈥從而，原告本於信用卡及現金卡契約之法律關係，請求⒈被告
    應給付原告140,108元，及自106年4月23日起至清償日止，
    按年息15%計算之利息。⒉被告應給付原告86,197元，及自10
    6年4月23日起至清償日止，按年息15%計算之利息，為有理
    由，應予准許；逾此範圍之請求，則無理由，應予駁回。
四、本件原告勝訴部分係依民事訴訟法第427條第1項簡易程序所
    為被告敗訴之判決，依同法第389條第1項第3款規定，應依
    職權宣告假執行。並依同法第392條第2項規定，依職權宣告
    被告如預供相當之擔保，得免為假執行。
五、本件事證已臻明確，兩造其餘攻擊防禦方法及證據，核與判
    決之結果不生影響，爰不一一論列，併此敘明。
六、訴訟費用負擔之依據：民事訴訟法第79條。
中　　華　　民　　國　　111 　年　　9 　　月　　13　　日
                  臺灣彰化地方法院北斗簡易庭
                          法  官  楊鑫忠
以上正本係照原本作成。
如對本判決不服提起上訴，應於送達後20日內，向本院提出上訴
狀並表明上訴理由(須按對造人數附繕本) 。
中　　華　　民　　國　　111 　年　　9 　　月　　13　　日
                          書記官  張清秀